臺灣基隆地方法院刑事判決　　　　　　　96年度簡上字第99號
公　訴　人　臺灣基隆地方法院檢察署檢察官
上　訴　人
即　被　告　甲○○原名王詠祺.
上列上訴人即被告因過失傷害案件，不服本院96年度基交簡字第
175 號，民國96年5 月10日第一審簡易判決（聲請簡易判決處刑
案號：臺灣基隆地方法院檢察署96年度偵字第1645號），提起上
訴，本院管轄第二審之合議庭判決如下：
    主  文
原判決撤銷。
甲○○因過失傷害人，處拘役拾日，如易科罰金，以新臺幣壹
仟元折算壹日，減為拘役拾伍日，如易科罰金，以新臺幣壹仟元
折算壹日。
    事  實
一、甲○○（原名王詠祺，民國96年3 月22日更名）居住在基隆
    市○○街153 號5 樓，並於該處飼養黃金獵犬1 隻，甲○○
    原應注意所豢養之黃金獵犬獸性發作時，有咬傷人之可能，
    平日即應以鎖鍊、戴上口罩或其他方法加以適當之注意或管
    束，以避免傷及其他人，95年8 月17日下午5 時許，在基隆
    市○○街153 號前，甲○○並未將其所飼養之黃金獵犬綁上
    狗鍊或戴口罩，亦未為其他足以看管該狗之必要措施，而依
    其智識能力及當時情形並無不能注意之情事，適有丙○○騎
    乘機車經過，甲○○所豢養之上開黃金獵犬竟衝向丙○○，
    並咬住丙○○之右大腿外後方，致丙○○因而受有右大腿外
    後方輕微擦傷之傷害。
二、案經丙○○訴請臺灣基隆地方法院檢察署檢察官偵查後聲請
    簡易判決處刑。
    理  由
壹、程序事項（關於證據能力）：
一、關於供述證據部分：
   1.按被告以外之人於偵查中向檢察官所為之陳述，除顯有不
     可信之情況者外，得為證據，刑事訴訟法第159 條之1 第
     2 項定有明文。查證人丙○○、證人王楚琳、證人施硯竣
     、張正峰於檢察官偵查中之證言，均經合法具結，且查無
     顯不可信之情形，依前開規定，自具有證據能力。至被告
     甲○○雖辯稱證人張正峰警員係因丙○○至派出所報案遭
     狗咬傷，始悉丙○○遭狗咬傷之事，是張正峰關於丙○○
     遭狗咬傷之證言顯係聽聞自丙○○，屬傳聞證據，無證據
     能力云云。惟查，張正峰之證言主要係證述其處理丙○○
     告訴遭狗咬傷之經過，核屬其親身經歷之事情，至其證言
     能否證明丙○○所受之傷勢係遭狗咬傷而來，要屬證明力
     之問題，是被告此部分所辯顯有誤會，而無足採。
   2.次按被告以外之人於審判外之言詞或書面陳述，除法律有
     規定者外，不得作為證據，刑事訴訟法第159 條第1 項固
     有明文。惟被告以外之人於審判外之陳述，雖不符前4 條
     之規定，而經當事人於審判程序同意作為證據，法院審酌
     該言詞陳述或書面陳述作成時之情況，認為適當者，亦得
     為證據。當事人、代理人或辯護人於法院調查證據時，知
     有第159 條第1項 不得為證據之情形，而未於言詞辯論終
     結前聲明異議者，視為有前項之同意，刑事訴訟法第159
     條之5 亦有明文規定。查檢察官、被告迄本案言詞辯論終
     結前，均未就本案下列引用之臺灣礦工醫院乙種診斷證明
     書、臺灣區煤礦業同業公會附設臺灣礦工醫院96年3 月20
     日（96）礦醫事字第057 號函、同院96年7 月30日（96）
     礦醫事字第160 號函等書證（被告僅爭執臺灣礦工醫院乙
     種診斷證明書之證明力）之證據能力有爭執，依前開規定
     ，視為同意該等資料有證據能力。
二、關於非供述證據部分：
    案發地點附近設置之監視錄影器攝得本案案發經過之拷貝光
    碟1 片及翻拍照片8 張，係證人張正峰警員交由證人丙○○
    提出扣案，另丙○○提出傷口照片4 張，均查無違法取證之
    情形，依法自得為證據。
貳、實體事項：
一、訊據被告甲○○固坦承於95年8 月17日下午5 時許，其所飼
    養之黃金獵犬有跟隨證人即告訴人兼被害人丙○○騎乘之機
    車向前跑之事實，然矢口否認有何過失傷害之犯行，辯稱：
    其飼養之黃金獵犬於案發時、地雖有跟在丙○○騎乘之機車
    旁向前跑，然並未咬傷丙○○，因丙○○經診斷之傷勢係輕
    微擦傷，而非一般遭狗咬之咬囓傷云云。經查：
  (一)證人丙○○迭於偵訊及本院審理時證稱：95年8 月17日下午
    5 時許，騎乘機車欲返回基隆市○○區○○街151 之20號住
    處，然因有一黃金獵犬衝出，跟隨著伊騎乘之機車向前跑，
    且數度張嘴欲咬伊，是其雖已返抵家門前，仍不敢停車而繼
    續向前騎，該隻黃金獵犬即在基隆市○○街153 號前附近，
    張嘴咬伊右大腿外後方，致伊受傷等語明確，佐以丙○○於
    案發時、地騎乘機車遭黃金獵犬在旁追逐之情形，亦有案發
    地點附近設置之監視錄影器攝得之拷貝光碟1 片扣案及翻拍
    照片8 張（見95年度他字第947 號卷第4-7 頁）附卷可稽，
    而被告亦不否認該翻拍照片中所示之黃金獵犬即係其飼養之
    犬隻，再佐以犬隻追逐行進間機車，並咬傷騎士之情形，亦
    時有所聞之常情，足見丙○○之指證並非無稽。至案發地點
    附近設置之監視錄影器雖未攝得丙○○遭被告飼養之黃金獵
    犬咬傷之情形，然被告於檢察官偵查中供稱：案發後丙○○
    腿上有刮傷；且證人即於案發時在案發地點附近洗車之施硯
    竣於檢察官偵查中證稱：當時其正在洗車，聽到狗在叫，其
    抬頭看，看見狗追著機車跑，狗跟丙○○靠的很近，但因其
    所在位置距離有點遠，所以沒看清楚有無咬到丙○○，後來
    丙○○先回家，再跟她父母一起過來，並問其為何不把狗看
    好，後來其上樓叫被告下來，之後丙○○即與被告發生口角
    爭執等語（見同前他字卷第40頁）；證人即被告女兒王楚琳
    於檢察官偵查中則結證稱：案發時其正在住家樓上，是表哥
    即證人施硯竣按電鈴說我們飼養之黃金獵犬碰到人，其才與
    母親即被告下樓，看見丙○○及她的父母，丙○○說我們飼
    養的狗咬到她，被告即請丙○○回家換短褲，讓我們看傷勢
    ，發現丙○○大腿處有一條紅紅的刮傷，後來她父母即帶她
    去看醫生等語（見同前他字卷第22頁），可見丙○○於案發
    後確受有傷害甚明，且其受傷之部位，與案發時被告飼養之
    黃金獵犬追逐丙○○時之犬隻嘴部位置相符，亦有丙○○受
    傷部位照片4 張附卷可憑（見同前他字卷第8-9 頁），綜此
    ，被告飼養之黃金獵犬在案發地點，張口咬丙○○右大腿之
    事實，即堪以認定。
  (二)又證人丙○○於案發後前往臺灣礦工醫院驗傷，經該院醫師
    診斷為犬咬傷，有臺灣礦工醫院乙種診斷證明書1 紙（見95
    年度他字第947 號卷第11頁）附卷可憑；嗣檢察官復函詢該
    院有關丙○○就診之情形，經該院於96年3 月20日以（96）
    礦醫事字第57號函覆以：丙○○於95年8 月17日至該院急診
    ，當時症狀為右大腿外後方輕微擦傷；因被告仍質疑丙○○
    上開傷勢非遭狗咬傷之咬囓傷，本院乃再函詢該院關於丙○
    ○所受傷勢之可能原因，經該院以96年7 月30日（96）礦醫
    事字第160 號函覆以：丙○○至該院急診時之傷勢非咬囓傷
    ，然為犬隻咬傷所受之傷勢，從極輕微至嚴重至死，均有可
    能，依丙○○之傷勢觀之，有可能係犬齒碰刮傷、腳爪抓傷
    或跌倒所造成，本院因之於96年9 月5 日審理時訊問丙○○
    遭狗咬傷之過程，丙○○結證稱：案發時伊穿著七分褲，被
    告飼養之黃金獵犬係隔著長褲咬伊右大腿，狗咬住伊後，伊
    並未跌倒，仍以一定速度前進等語（見本院該日審判筆錄第
    4 頁），以此情節觀之，丙○○上開所受擦傷之傷勢，應係
    丙○○遭狗咬住大腿後猶繼續騎乘機車前進，帶動狗齒隔著
    丙○○穿著之長褲摩擦大腿而來，是丙○○上開所受傷勢顯
    係如礦工醫院96年7 月30日函覆所載之犬齒碰刮傷無疑，被
    告一再飾詞否認，核係事後卸責之詞，委不足採。
  (三)按因自己行為致有發生一定結果之危險者，負防止其發生之
    義務，刑法第15條第2 項定有明文，而被告既係上開黃金獵
    犬之飼主，其本應注意將上開黃金獵犬施以鎖鍊或以其他方
    法加以管束，而依被告之智識能力及當時情形均無不能注意
    之情事，竟疏於注意而未對該黃金獵犬予以適當管束，致發
    生上開黃金獵犬咬傷證人丙○○之結果，被告顯有過失無疑
    ，且其過失行為與證人丙○○之傷害間有相當因果關係甚明
    。
  (四)綜上，被告之辯解不足採信，本案事證明確，被告之犯行洵
    堪認定，應依法論科。
二、論罪科刑：
  (一)核被告甲○○所為係犯刑法第284 條第1 項前段之過失傷害
    罪。原審據以論罪科刑，其認事用法均無違誤，且量刑堪稱
    妥適，被告猶空口否認犯行，洵非可採，其上訴核無理由。
    惟查被告行為後，立法院於96年6 月15日制定中華民國96年
    罪犯減刑條例，經總統公布後，自96年7 月16日起施行，被
    告所犯上開之罪，核與該條例第2 條第1 項第3 款之規定相
    符，合於減刑之要件，原審未及審酌，尚有未合，自應由本
    院予以撤銷改判。
  (二)爰審酌被告過失情節、證人丙○○所受傷害之程度、被告迄
    今猶矢口否認犯行，未與丙○○達成和解，賠償丙○○之損
    失等一切情狀，量處如主文所示之刑，並諭知易科罰金之折
    算標準，且依中華民國96年罪犯減刑條例第2 條第1 項第3
    款規定，減輕被告刑度二分之一，再諭知易科罰金之折算標
    準。
據上論斷，應依刑事訴訟法第455 之1 第1 項、第3 項、第369
條第1 項前段、第364 條、第299 條第1 項前段，刑法第284 條
第1 項前段、第41條第1 項前段，刑法施行法第1 條之1 ，中華
民國96年罪犯減刑條例第2 條第1 項第3 款、第7 條判決如主文
。
本案經檢察官乙○○到庭執行職務。
中　　華　　民　　國　　96　　年　　9 　　月　　19　　日
                  刑事第一庭審判長法    官  王福康
                                  法    官  王美婷
                                  法    官  劉桂金
以上正本證明與原本無異。
不得上訴。
中　　華　　民　　國　　96　　年　　9 　　月　　19　　日
                                  書 記 官  鄧順生
附錄論罪法條：
刑法第284條第1項
因過失傷害人者，處6 月以下有期徒刑、拘役或5 百元以下罰金
，致重傷者，處1 年以下有期徒刑、拘役或5 百元以下罰金。
